臺灣臺北地方法院刑事判決
                                    110年度審易字第996號
公  訴  人  臺灣臺北地方檢察署檢察官
被      告  李欣諭







上列被告因竊盜案件，經檢察官提起公訴（110年度偵字第14619
號），本院判決如下：
    主  文
李欣諭犯竊盜罪，處拘役拾日，如易科罰金，以新臺幣壹仟元折
算壹日。
    事  實
一、李欣諭意圖為自己不法之所有，基於竊盜之犯意，於110年1
    月11日凌晨1時24分許，至位於臺北市○○區○○○路0段00號0樓
    「饌和牛」餐廳，趁餐廳打烊人員疏未注意，即至店內竊得
    該店副店長黃偉鈞所管理放置自助區之茶包4包、王子麵1包
    等物，現場員工見狀詢問李欣諭，李欣諭僅將王子麵拿出放
    在櫃臺上，並立即下樓，適黃偉鈞見狀詢問，李欣諭雖取出
    所竊得茶包，但稱店內員工同意其拿取，因店內並無李欣諭
    所稱之李姓員工，當場報警，由警方到場依法逮捕，經調閱
    店內自助餐區監視錄影光碟，而悉上情。
二、案經黃偉鈞訴請臺北市政府警察局中正第一分局報請臺灣臺
    北地方檢察署檢察官偵查起訴。
    理  由
一、證據能力：
    本判決認定事實所引用之供述及非供述證據，並無證據證明
    係公務員違背法定程序所取得，檢察官、被告對於該等證據
    之證據能力均表示無意見（本院卷第37頁），即均未爭執證
    據能力，本院審酌該等證據資料製作時之情況，並無違法不
    當及證明力明顯過低之瑕疵，作為證據應屬適當，認均有證
    據能力。
二、認定犯罪事實所憑證據及理由：
（一）訊據被告否認竊盜犯行，辯稱：因舅媽在該店擔任員工，
      舅媽僅帶其上去上廁所、裝熱水，並未偷竊，監視器裡的
      女生不是我，且我拿的茶包價值很低云云。然查：
 　1、被告於上開時、地竊盜犯行，業據證人即告訴人黃偉鈞指
      稱：我擔任位於臺北市○○區○○○路○段00號0樓「饌和牛」
      副店長，於110年1月11日凌晨1時18分許，我要離開店時
      見到一名女子即被告坐在1樓警衛室，形跡可疑，之後我
      牽機車出來，見被告去搭電梯上3樓，因為我在店內附近
      並未見過被告，隨即打電話給員工確認被告是何人，員工
      就表示看到被告在店內自助區拿取店內茶包、泡麵等物，
      員工就上前詢問，被告放下泡麵後下樓，我在樓下遇到被
      告，即詢問拿了店裡什麼東西，被告就拿出未放回去的茶
      包，並稱有1名李姓員工說可以拿，但我店內並無李姓員
      工，因此立即報警，我請被告在現場等待警方到場等語（
      見偵查卷第17至19頁）。是被告所稱非監視器裡所拍攝之
      人，遭他人嫁禍云云，顯為卸責之詞，而不足採。
　 2、又被告確有於上述日期，在該店內自助區走動、查看，並
      行經放置泡麵、茶包處，伸手拿取泡麵、茶包後，放入被
      告側背包內等節，亦有現場監視器光碟及翻拍照片附卷可
      佐（見偵查卷第49至51頁），亦無被告雖稱其在該處任職
      之親友帶入店內上廁所及倒熱水之情甚明。
　 3、此外，並有臺北市政府警察局中正第一分局搜索、扣押筆
      錄、〔博愛路派出所〕扣押物品目錄表、贓物認領保管單及
      被告所竊得茶包、王子麵照片1張均附卷可按（見偵查卷
      第37至39、43、45、47頁）。
　 4、綜上，被告前開所辯，均為卸責之詞，不足採信，本件事
      證明確，被告犯行堪以認定。　　
（二）論罪科刑：
 　1、核被告所為，係犯刑法第320條第1項之竊盜罪。
　 2、爰以行為人之責任為基礎，審酌被告未以己力賺取所需，
      趁店家打烊時間，逕至進入店內竊取自助區茶包及王子麵
      等物，缺乏對他人財產法益之尊重，兼衡被告前已有多次
      竊盜前科紀錄，或經判決，或尚審理中，犯後已將所竊得
      之物返還店家，及犯後陳述等犯後態度，及被告所陳其智
      識程度、家庭經濟、生活狀況等一切情況，量處如主文所
      示之刑，並諭知易科罰金之折算標準。
三、不另為沒收諭知部分：　　
    被告竊得茶包4包及王子麵1包，均為被告竊盜行為所得之物
    ，為本件犯罪所得，本應就該物宣告沒收之。惟前開犯罪所
    得，均已發還予告訴人，有贓物認領保管單1紙附卷可按，
    是依刑法第38條之1第5款之規定，爰不予就該物宣告沒收或
    追徵。
據上論結，應依刑事訴訟法第299條第1項前段。
本案經檢察官洪敏超提起公訴，檢察官楊舒雯到庭執行職務。
中　　華　　民　　國　　110 　年　　9 　　月　　28　　日
　　　　　　　　　刑事第二十一庭法　官  程克琳
以上正本證明與原本無異。
如不服本判決應於收受送達後20日內向本院提出上訴書狀，並應
敘述具體理由；其未敘述上訴理由者，應於上訴期間屆滿後20日
內向本院補提理由書（均須按他造當事人之人數附繕本）「切勿
逕送上級法院」。告訴人或被害人如對於本判決不服者，應具備
理由請求檢察官上訴，其上訴期間之計算係以檢察官收受判決正
本之日期為準。 因疫情而遲誤不變期間，得向法院聲請回復原
狀。
                                書記官  楊湘雯
中　　華　　民　　國　　110 　年　　9 　　月　　29　　日
附錄本案論罪科刑法條
中華民國刑法第320條：
意圖為自己或第三人不法之所有，而竊取他人之動產者，為竊盜
罪，處 5 年以下有期徒刑、拘役或 50 萬元以下罰金。
意圖為自己或第三人不法之利益，而竊佔他人之不動產者，依前
項之規定處斷。
前二項之未遂犯罰之。